臺灣高等法院刑事判決　　　　　　　　94年度上訴字第1393號
上　訴　人
即　被　告　甲○○
上列上訴人，因毒品危害防制條例案件，不服臺灣板橋地方法院
，93年度訴字第1544號，中華民國94年3月31日第一審判決（起
訴案號：臺灣板橋地方法院檢察署93年度核退毒偵字第880號；
移送併辦案號：同署93年度核退毒偵字第1273號、第1777號、94
年毒偵字第575號），提起上訴，本院判決如下：
    主  文
上訴駁回。
    事  實
一、甲○○前於民國92年間因施用毒品案件，經台灣板橋地方法
    院裁定送觀察、勒戒後，認無繼續施用毒品之傾向，自92年
     2月13日執行完畢，並經臺灣板橋地方法院檢察署檢察官於
    92年2月13日以92年度毒偵字第509號為不起訴處分確定。詎
    其仍不思悔改，於觀察、勒戒執行完畢後 5年內，各基於施
    用第1、2級毒品之概括犯意，自92年9月初起，至93年11月5
    日止，在臺北縣新莊市○○○路41號工廠、臺北縣新莊市○
    ○路314號6樓居所及臺北縣新莊市○○路746巷45號朋友處
    ，各以海洛因摻入香菸、吸食器燒烤安非他命之方式，分別
    連續施用第1級毒品海洛因一星期一次及第2級毒品安非他命
    三天一次。嗣先後於：（一）92年10月7日22時許，在臺北
    縣新莊市○○○路41號工廠為警查獲，並扣得第 2級毒品安
    非他命1包（淨重0.1公克）、含第2級毒品安非他命無法析
    離之殘渣袋3包及其所有且供施用第2級毒品安非他命所用之
    燈泡吸食器1個。（二）93年4月23日15時55分許，在臺北縣
    新莊市○○路314號6樓居所為警查獲，並扣得第 1級毒品海
    洛因1包（驗餘淨重0.06公克）。（三）93年4月28日16時許
    ，在臺北縣新莊市○○○路41號工廠為警查獲，並扣得含第
    1級毒品海洛因無法析離之殘渣袋1包、含第 2級毒品安非他
    命無法析離之殘渣袋1包及其所有且供施用第2級毒品安非他
    命所用之吸管2支。（四）93年6月15日21時55分許，在臺北
    縣新莊市○○路746巷45號朋友住處為警查獲，並扣得第2級
    毒品安非他命2包（驗餘淨重1.76公克）及其所有且供施用
    第2級毒品安非他命所用之吸管3支、分裝勺3支、玻璃球1個
    。（五）93年11月5日1時30分許，在臺北縣新莊市○○○路
    41號工廠為警查獲，並扣得第2級毒品安非他命2包（驗餘淨
    重0.07公克）、含第2級毒品安非他命無法析離之殘渣袋6包
    及其所有、供施用第1級毒品海洛因所用之研磨砵1個、供施
    用第2級毒品安非他命所用之吸食器2個。經警採集尿液送檢
    驗結果均呈鴉片類及安非他命類陽性反應。
二、案經臺北縣政府警察局暨該局新店分局、三重分局、新莊分
    局報請臺灣板橋地方法院檢察署檢察官偵查起訴及移送併辦
    。
    理  由
一、上揭事實業據上訴人即被告甲○○於原審及本院審理中坦承
    不諱（見原審94年2月16日準備程序筆錄、簡式審判筆錄及
    本院94年5月25日審判筆錄），並有第1級毒品海洛因1包（
    驗餘淨重0.06公克）、含第1級毒品海洛因無法析離之殘渣
    袋1包、第2級毒品安非他命1包（淨重0.1公克）、4包（驗
    餘淨重1.83公克）、含第2級毒品安非他命無法析離之殘渣
    袋10包、研磨砵1個、燈泡吸食器1個、吸食器2個、吸管5支
    、分裝勺3支、玻璃球1個扣案可資佐證。又被告先後5次為
    警查獲後所採集之尿液經送檢驗結果均確呈鴉片類及安非他
    命類陽性反應，此有臺灣檢驗科技股份有限公司濫用藥物尿
    液檢驗報告5紙在卷可憑。而扣案之第1級毒品海洛因1包（
    驗餘淨重0.06公克）、第2級毒品安非他命4包（驗餘淨重
    1.83公克），經送法務部調查局、內政部警政署刑事警察局
    鑑定結果，檢出確有第1級毒品海洛因、第2級毒品甲基安非
    他命成分，此有法務部調查局93年6月16日調科壹字第06000
    8317號鑑定通知書1紙、內政部警政署刑事警察局93年8月19
    日刑鑑字第0930130672號、94年1月28日刑鑑字第094000481
    5號鑑定書2紙在卷可稽，足徵被告之自白與事實相符。又被
    告前於92年間因施用毒品案件，經台灣板橋地方法院裁定送
    觀察、勒戒後，認無繼續施用毒品之傾向，於92年2月13日
    執行完畢，並經臺灣板橋地方法院檢察署檢察官於92年2月
    13日以92年度毒偵字第509號為不起訴處分確定等情，有本
    院被告全國前案紀錄表1紙在卷可憑。本件事證明確，被告
    於觀察、勒戒執行完畢後5年內再犯施用第1級毒品及第2級
    毒品之犯行均堪以認定，應予依法論處。
二、核被告所為，係犯毒品危害防制條例第10條第1項之施用第1
    級毒品罪及同條第2項之施用第2級毒品罪。被告持有第1級
    毒品海洛因、第2級毒品安非他命，既意在供己施用，其持
    有之低度行為各應為施用之高度行為所吸收，均不另論罪。
    被告先後多次施用第1級毒品海洛因、第2級毒品安非他命之
    犯行，時間緊接，所犯構成要件相同，各顯係基於概括犯意
    反覆為之，均為連續犯，應依刑法第56條規定各論以1罪，
    並加重其刑。公訴人雖未就被告於93年4月23日12時採尿前
    回溯26小時、96小時內某時起至同月28日17時40分採尿前回
    溯26小時、96小時內某時止以外之施用第1、2級毒品犯行起
    訴，惟業經檢察官於原審審理時當庭更正。又被告所犯上開
    施用第1級毒品海洛因及施用第2級毒品安非他命 2罪間，犯
    意各別，行為亦殊，構成要件互異，應予分論併罰。
三、原審認被告罪證明確，適用毒品危害防制條例第10條第1項
    、第2項、第18條第1項前段，刑法第11條前段、第56條、第
    51條第5款、第38條第1項第2款之規定，並審酌被告多次漠
    視法令之禁制，恣意濫用毒品，狀害己身，顯無悔改之意，
    惟於他人尚無明顯重大危害，及其犯後坦承犯行，態度良好
    等一切情狀，就連續施用第一級毒品部分，量處有期徒刑拾
    月；就連續施用第二級毒品部分，量處有期徒刑陸月；並定
    其應執行有期徒刑壹年貳月；並說明扣案之第1級毒品海洛
　　因1包（驗餘淨重0.06公克）、含第一級毒品海洛因無法析
  　離之殘渣袋1包、第2級毒品安非他命1包（淨重0.1公克）、
    4 包（驗餘淨重1.83公克）、含第二級毒品安非他命無法析
    離之殘渣袋10包其內毒品與其他白粉、外袋無法析離完盡，
    應概認屬查獲之毒品，不問屬何人所有，當依毒品危害防制
    條例第18條第1項前段規定併予沒收銷燬之。另扣案之研磨
  　砵1個、燈泡吸食器1個、吸食器2個、吸管5支、分裝勺3支
    、玻璃球1個，係被告所有，且係分屬供其施用第1級毒品海
    洛因、第2級毒品安非他命所用之物，業據被告於原審及本
    院審理中供承在卷，惟其僅係日常用品臨時替代使用之物，
    就其性質上或使用上，非專供施用毒品之器具，爰應依刑法
    第38條第1項第2款之規定宣告沒收。認事用法核無違誤，量
    刑亦屬適當。被告上訴意旨認原判決量刑過重，而指摘原判
    決不當，為無理由，應予駁回。
據上論斷，應依刑事訴訟法第368條，判決如主文。
本案經檢察官劉斐玲到庭執行職務。
中　　華　　民　　國　　94　　年　　5 　　月　　31　　日
　　　　　　　　　刑事第五庭  審判長法　官  房 阿 生
　　　　　　　　　　　　　　　      法　官  蔡 光 治
　　　　　　　 　 　　　　　　　　　法　官  雷 元 結
以上正本證明與原本無異。
如不服本判決，應於收受送達後十日內向本院提出上訴書狀，其
未敘述上訴之理由者並得於提起上訴後十日內向本院補提理由書
（均須按他造當事人之人數附繕本）。
                                    書記官  李 家 敏
中　　華　　民　　國　　94　　年　　6 　　月　　1 　　日
附錄：本案論罪科刑法條全文
毒品危害防制條例第10條
施用第一級毒品者，處六月以上五年以下有期徒刑。
施用第二級毒品者，處三年以下有期徒刑。
